臺灣板橋地方法院刑事判決　　　　　　 99年度金重訴字第3號
公　訴　人　臺灣板橋地方法院檢察署檢察官
被　　　告　江慧群
上　１　人
選任辯護人　陳淑芬律師
被　　　告　吳淑娟
　　　　　　李美娟
　　　　　　楊雅晴
　　　　　　陳玉鳳
　　　　　　吳小蘭
　　　　　　沈雅惠
　　　　　　曾芳儀
　　　　　　呂宛玲
　　　　　　陳盈蓁
　　　　　　徐玉蓮
　　　　　　賴傑美
　　　　　　吳淑華
上12人共同
選任辯護人　紀冠伶律師
上列被告等因違反洗錢防制法案件，經檢察官提起公訴（99年度
偵字第12173 、17028 、20267 號），被告等於準備程序進行中
先就被訴事實為有罪之陳述，經告知簡式審判程序之旨，並聽取
當事人之意見後，本院合議庭裁定由受命法官獨任進行簡式審判
程序，茲判決如下：
    主  文
江慧群犯洗錢防制法第十一條第二項之洗錢罪，處有期徒刑拾月
。緩刑年。如附表一編號１所示之物均沒收。
吳淑娟犯洗錢防制法第十一條第二項之洗錢罪，處有期徒刑捌月
。緩刑貳年。如附表一編號２所示之物均沒收。
李美娟犯洗錢防制法第十一條第二項之洗錢罪，處有期徒刑伍月
。緩刑貳年。如附表一編號３所示之物均沒收。
楊雅晴犯洗錢防制法第十一條第二項之洗錢罪，處有期徒刑伍月
。緩刑貳年。如附表一編號４所示之物均沒收。
陳玉鳳犯洗錢防制法第十一條第二項之洗錢罪，處有期徒刑伍月
。緩刑貳年。如附表一編號５所示之物均沒收。
吳小蘭犯洗錢防制法第十一條第二項之洗錢罪，處有期徒刑柒月
。緩刑貳年。如附表一編號６所示之物均沒收。
沈雅惠犯洗錢防制法第十一條第二項之洗錢罪，處有期徒刑伍月
。緩刑貳年。如附表一編號７所示之物均沒收。
曾芳儀犯洗錢防制法第十一條第二項之洗錢罪，處有期徒刑柒月
。緩刑貳年。如附表一編號８所示之物均沒收。
呂宛玲犯洗錢防制法第十一條第二項之洗錢罪，處有期徒刑柒月
。緩刑貳年。如附表一編號９所示之物均沒收。
陳盈蓁犯洗錢防制法第十一條第二項之洗錢罪，處有期徒刑肆月
。緩刑貳年。如附表一編號１０所示之物均沒收。
徐玉蓮犯洗錢防制法第十一條第二項之洗錢罪，處有期徒刑伍月
。緩刑貳年。如附表一編號所示之物均沒收。
賴傑美犯洗錢防制法第十一條第二項之洗錢罪，處有期徒刑月
。緩刑貳年。如附表一編號所示之物均沒收。
吳淑華犯洗錢防制法第十一條第二項之洗錢罪，處有期徒刑伍月
。緩刑貳年。如附表一編號所示之物均沒收。
    事  實
一、緣協益電子股份有限公司（下稱協益電子公司）係經財團法
    人中華民國證券櫃檯買賣中心（下稱櫃買中心）審核通過，
    得在證券商營業處所買賣交易該公司股票之上櫃發行公司（
    交易代號5356），為已依證券交易法發行有價證券之公司，
    而Sirtec International(B.V.I)Co, Ltd (下稱協益威京公
    司) 、Sirlong(B.V.I)Co,Ltd( 下稱協隆威京公司) 與Sirf
    a （B.V.I ）Co,Ltd（下稱協發威京公司），均為協益電子
    公司持有百分之百股權之轉投資子公司，吳俊良（另行審結
    ）自民國（下同）89年起擔任協益電子公司財務副總經理，
    復自97年7 月起擔任該公司之董事長兼總經理，係已依證券
    交易法發行有價證券公司之董事暨經理人，亦為從事業務之
    人，負責綜理協益電子公司及協益威京、協隆威京等子公司
    之業務運作及資產保管等職務，明知以不法手段侵占協益威
    京公司、協隆威京公司之銀行存款資產，將使母公司協益電
    子公司之投資權益及財產受損，仍先後與協益電子公司財務
    會計人員張惠金、王霖凰（張、王2 人均另行審結）共同違
    背其職務，將協益威京公司、協隆威京公司之銀行帳戶資金
    匯轉至彼等所成立之紙上公司「FOCALINK LIMITED」（下稱
    弗卡公司）、「ALL BESTTRAD ING GROUP LIMITED」（下稱
    好交易公司）、「HIGHUPCORP」（下稱高昇公司）「CREATE
    STAR INC」（下稱創星公司）、「GOLDEN LEGEND INC 」（
    下稱金傳公司）之銀行帳戶內，而非法侵占協益威京公司、
    協隆威京公司之銀行帳戶資產達美金2,070 萬7,150 元（歷
    次匯轉款項之日期、數額與總額，參見附表A 系列明細表）
    ；吳俊良復指示協益電子公司員工吳淑娟、江慧群前往金融
    機構開戶，開戶完成後將存摺、印章與提款卡交回，詎吳淑
    娟與江慧群2 人竟基於掩飾、隱匿他人因重大犯罪所得財物
    之洗錢犯意，分別依吳俊良指示前往國泰世華商銀二重分行
    ，吳淑娟於95年1 月6 日開立戶名為吳淑娟、帳號為000000
    000000號之帳戶，江慧群於96年4 月9 日開立戶名為江慧群
    、帳號為000000000000號之帳戶，吳淑娟、江慧群開戶完成
    後，乃將上開帳戶之存摺、印章、提款卡交付予吳俊良使用
    。吳俊良取得上開帳戶之存摺、印章、提款卡，乃先後指示
    張惠金、王霖凰，將上揭非法侵占協益電子公司之子公司款
    項匯轉至上開帳戶內，吳俊良復持該等帳戶之存摺與印章，
    按日前往國泰世華商銀二重分行或其聯他分行，幾乎按日每
    帳戶提領接近新臺幣100 萬元或50萬元，以規避金融機構對
    於大額通貨交易申報門檻，吳淑娟、江慧群乃藉以掩飾、隱
    匿他人因重大犯罪所得財物（上述歷次匯轉及提領款項之日
    期、數額與總額，參見附表B 與C ）。
二、吳俊良復自92年11月間起至99年2 月8 日止，先指示不知情
    之協益電子公司員工王美制作內容不實之「發放績效獎金
    」名單，再指示張惠金、王霖凰憑以動支核銷協益威京公司
    外幣帳戶內之款項，張惠金、王霖凰遂依其指示撥付「獎金
    」至協益電子公司員工吳淑娟、江慧群、李美娟、楊雅晴、
    沈雅惠、陳玉鳳、吳小蘭、曾芳儀、呂宛玲、陳盈蓁、徐玉
    蓮、賴傑美、吳淑華等13人銀行帳戶內，吳俊良再指示吳淑
    娟等13人提領現金，分別在協益電子公司或該公司附近之星
    巴克咖啡廳，將彼等領得之現金交予吳俊良，詎吳淑娟、江
    慧群竟承上同一掩飾、隱匿他人因重大犯罪所得財物之洗錢
    犯意，李美娟、楊雅晴、沈雅惠、陳玉鳳、吳小蘭、曾芳儀
    、呂宛玲、陳盈蓁、徐玉蓮、賴傑美、吳淑華亦基於掩飾、
    隱匿他人因重大犯罪所得財物之洗錢犯意，接續為下列行為
    ：
    1.江慧群部分：
      原開立在大眾銀行、帳號為000000000000號（帳號後更
        改為000000000000號）薪資帳戶，自96年1 月5 日起至
        98年4 月7 日止，以績效獎金名義受匯轉入此帳戶共計
        新臺幣3,167 萬5,205 元，並依指示分別提領交付予吳
        俊良（歷次受匯轉入與提領之日期與數額及總數，請參
        附表D-3 所示，並補充96年2 月6 日、同年6 月5 日
        各匯入之100 萬元，暨96年2 月9 日、同年6 月5 日各
        提領之100 萬元，係協益電子公司購買年節禮卷之款項
        ，均應予扣除，又96年1 月5 日所匯入之新臺幣120 萬
        5, 645元，暨其相對應之領出款項，係下列D-3 補充
        說明之美金款項轉入者，為重複列計之特別背信及業務
        侵占不法所得款項；此附表所示差額部分嗣由江慧群另
        行交予吳俊良─起訴書誤載「差額為江慧群之獎金」）
        。
      依吳俊良指示，在大眾銀行開立帳號為000000000000號
        （帳號後更改為000000000000號）美金帳戶，自94年6
        月13日起至98年6 月26日止，以績效獎金名義受匯轉入
        此帳戶共計美金67萬5,200 元，並依指示分別提領交付
        予吳俊良（歷次受匯轉入與提領之日期與數額及總數，
        請參附表D-3 所示，並補充96年1 月5 日所領出之美
        金3 萬7,000 元，係上列D-3 補充說明之新臺幣匯入
        款項之來源，為重複列計之特別背信及業務侵占不法所
        得款項；此附表所示差額部分嗣由江慧群另行交予吳俊
        良─起訴書誤載「差額為江慧群之獎金」）。
      依吳俊良指示，在上海商銀開立帳號為00000000000000
        號新臺幣帳戶，自98年6 月24日起至99年2 月8 日止，
        以績效獎金名義受匯轉入此帳戶共計新臺幣2,785 萬8,
        849 元，並依指示分別提領交付予吳俊良（歷次受匯轉
        入與提領之日期與數額及總數，參見附表D-3 所示，
        並補充96年9 月30日匯入之100 萬元，暨98年10月1日
        、同年月2 日各提領之49萬9,000 元，係協益電子公司
        購買年節禮卷之款項，均應予扣除；此附表所示其差額
        部分嗣由江慧群另行交予吳俊良─起訴書誤載「差額為
        江慧群之獎金」）。
    2.吳淑娟部分：
      原開立在大眾銀行、帳號為000000000000號（帳號後更
        改為000000000000號）薪資帳戶，自96年1 月4 日起至
        97年4 月10日止，以績效獎金名義受匯轉入此帳戶共計
        新臺幣1,483 萬8,200 元，並依指示分別提領交付予吳
        俊良（歷次受匯轉入與提領之日期與數額及總數，參見
        附表D-4 所示，並補充其差額部分嗣由吳淑娟另行交
        予吳俊良─起訴書誤載「差額為吳淑娟之獎金」）。
      依吳俊良指示，在大眾銀行開立帳號為0000000000000
        號（帳號後更改為000000000000號）外幣薪資帳戶（起
        訴書誤載為美金帳戶），自94年5 月18日起至96年3 月
        2 日止，以績效獎金名義受匯轉入此帳戶共計美金25萬
        5,500 元，並依指示分別提領交付予吳俊良（歷次受匯
        轉入與提領之日期與數額及總數，參見附表D-4 所示
        ，並補充其差額部分嗣由吳淑娟另行交予吳俊良─起訴
        書誤載「差額為吳淑娟之獎金」）。
    3.李美娟部分：
      原開立在大眾銀行、帳號為000000000000號（帳號後更
        改為000000000000號）薪資帳戶，自92年11月19日起至
        98年2 月6 日止，以績效獎金名義受匯轉入此帳戶共計
        新臺幣1,026 萬2,800 元，並依指示分別提領交付予吳
        俊良（歷次受匯轉入與提領之日期與數額及總數，參見
        附表D-5 所示，並補充其差額部分嗣由李美娟另行交
        予吳俊良─起訴書誤載「差額為李美娟之獎金」）。
      依吳俊良指示，在大眾銀行開立帳號為0000000000000
        號（帳號後更改為000000000000號）美金帳戶，自94年
        3 月31日起至96年10月3 日止，以績效獎金名義受匯轉
        入此帳戶共計美金51萬8,500 元，並依指示分別提領交
        付予吳俊良（歷次受匯轉入與提領之日期與數額及總數
        ，參見附表D-5 所示，並補充其差額部分嗣由李美娟
        另行交予吳俊良─起訴書誤載「差額為李美娟之獎金」
        ）。
    4.楊雅晴部分：
        以原開立在大眾銀行、帳號為000000000000號（帳號後
        更改為000000000000號）薪資帳戶，自94年4 月27日起
        至98年5 月26日止，以績效獎金名義受匯轉入此帳戶共
        計新臺幣2,919 萬8,336 元，並依指示分別提領交付予
        吳俊良（歷次受匯轉入與提領之日期與數額及總數，參
        見附表D-6 所示，並補充97年5 月26日提領新臺幣63
        萬2,000 元及15萬元交予吳俊良，96年4 月27日、96年
        5 月14日、96年6 月7 日、96年7 月16日所匯入之195
        萬9,828 元、196 萬2,901 元、174 萬7,540 元、134
        萬2,285 元暨其相對應之領出款項，係好交易公司於96
        年4 月26日、96年5 月11日、96年6 月6 日、96年7 月
        13日匯出美金轉為新臺幣者；此附表所示差額部分嗣由
        楊雅晴另行交予吳俊良─起訴書誤載「差額為楊雅晴之
        獎金」）。
    5.沈雅惠部分：
        以原開立在大眾銀行、帳號為000000000000號（帳號後
        更改為000000000000號）薪資帳戶，自94年4 月27日起
        至98年5 月26日止，以績效獎金名義受匯轉入此帳戶共
        計新臺幣3,141 萬2,958 元，並依指示分別提領交付予
        吳俊良（歷次受匯轉入與提領之日期與數額及總數，參
        見附表D-7 所示，並補充96年4 月27日、96年5 月14
        日、96年6 月7 日、96年7 月16日所匯入之192 萬6,58
        8 元、199 萬6,201 元、178 萬0,540 元、142 萬2,53
        8 元暨其相對應之領出款項，係好交易公司於96年4 月
        26日、96年5 月11日、96年6 月6 日、96年7 月13日匯
        出美金轉為新臺幣者；此附表所示差額部分嗣由沈雅惠
        另行交予吳俊良─起訴書誤載「差額為沈雅惠之獎金」
        ）。
    6.陳玉鳳部分：
        以原開立在大眾銀行、帳號為000000000000號（帳號後
        更改為000000000000號）薪資帳戶，自95年10月2 日起
        至97年6 月2 日止，以績效獎金名義受匯轉入此帳戶共
        計新臺幣2,648 萬3,900 元，並依指示分別提領交付予
        吳俊良（歷次受匯轉入與提領之日期與數額及總數，參
        見附表D-8 所示，並補充96年4 月27日、96年5 月14
        日、96年6 月7 日、96年7 月16日所匯入之189 萬3,34
        8 元、192 萬9,601 元、176 萬7,340 元、137 萬5,08
        9 元暨其相對應之領出款項，係好交易公司於96年4 月
        26日、96年5 月11日、96年6 月6 日、96年7 月13日匯
        出美金轉為新臺幣者；此附表所示差額部分嗣由陳玉鳳
        另行交予吳俊良─起訴書誤載「差額為陳玉鳳之獎金」
        ）。
    7.吳小蘭部分：
      原開立在大眾銀行、帳號為000000000000號（帳號後更
        改為000000000000號）薪資帳戶，自94年4 月27日起至
        98年9 月30日止，以績效獎金名義受匯轉入此帳戶共計
        新臺幣3,674 萬4,560 元，並依指示分別提領交付予吳
        俊良（歷次受匯轉入與提領之日期與數額及總數，參見
        附表D-9 所示，並補充96年2 月2 月另提領3 萬元、
        3 萬元、3 萬元交予吳俊良，此附表所示差額部分嗣由
        吳小蘭另行交予吳俊良─起訴書誤載「差額為吳小蘭之
        獎金」）。
      依吳俊良指示，在上海商銀開立帳號為00000000000000
        號新臺幣帳戶，自98年4 月15日起至99年1 月6 日止，
        以績效獎金名義受匯轉入此帳戶共計新臺幣3,050 萬4,
        540 元，並依指示分別提領交付予吳俊良（歷次受匯轉
        入與提領之日期與數額及總數，參見附表D-9 所示，
        並補充其差額部分嗣由吳小蘭另行交予吳俊良─起訴書
        誤載「差額為吳小蘭之獎金」）。
      依吳俊良指示，在安泰商銀開立帳號為000000000000號
        新臺幣帳戶，自97年12月24日起至98年3 月6 日止，以
        績效獎金名義受匯轉入此帳戶共計新臺幣588 萬5,332
        元，並依指示分別提領交付予吳俊良（歷次受匯轉入與
        提領之日期與數額及總數，參見附表D-9 所示，並補
        充其差額部分嗣由吳小蘭另行交予吳俊良─起訴書誤載
        「差額為吳小蘭之獎金」）。
    8.曾芳儀部分：
      原開立在大眾銀行、帳號為000000000000號（帳號後更
        改為000000000000號）薪資帳戶，自94年4 月27日起至
        98年9 月29日止，以績效獎金名義受匯轉入此帳戶共計
        新臺幣3,770 萬3,865 元，並依指示分別提領交付予吳
        俊良（歷次受匯轉入與提領之日期與數額及總數，參見
        附表D-10所示，並補充曾芳儀於98年9 月30日分別自
        其另2 個國泰世華銀行帳戶內提領新臺幣24萬8,000 元
        、10萬元交予吳俊良，其餘差額部分嗣由曾芳儀另行交
        予吳俊良─起訴書誤載「差額為曾芳儀之獎金」）。
      依吳俊良指示，在大眾銀行開立帳號為0000000000000
        號美金帳戶，自97年8月6日起至98年9月8日止，以績效
        獎金名義受匯轉入此帳戶共計美金5 萬6,100 元，並依
        指示分別提領交付予吳俊良（歷次受匯轉入與提領之日
        期與數額及總數，請參附表D-10所示，並補充其差額
        部分嗣由曾芳儀另行交予吳俊良─起訴書誤載「差額為
        曾芳儀之獎金」）。
      依吳俊良指示，在上海商銀開立帳號為00000000000000
        號新臺幣帳戶，自98年4 月15日起至99年2 月8 日止，
        以績效獎金名義受匯轉入此帳戶共計新臺幣3,216 萬1,
        816 元，並依指示分別提領交付予吳俊良（歷次受匯轉
        入與提領之日期與數額及總數，請參附表D-10所示，
        並補充其差額部分嗣由曾芳儀另行交予吳俊良─起訴書
        誤載「差額為曾芳儀之獎金」）。
      依吳俊良指示，在安泰商銀開立帳號為000000000000號
        新臺幣帳戶，自97年12月24日起至98年3 月6 日止，以
        績效獎金名義受匯轉入此帳戶共計新臺幣589 萬8,417
        元，並依指示分別提領交付予吳俊良（歷次受匯轉入與
        提領之日期與數額及總數，請參附表D-10所示，並補
        充其差額部分嗣由曾芳儀另行交予吳俊良─起訴書誤載
        「差額為曾芳儀之獎金」）。
    9.呂宛玲部分：
      原開立在大眾銀行、帳號為000000000000號（帳號後更
        改為000000000000號）薪資帳戶，自94年4 月27日起至
        98年9 月29日止，以績效獎金名義受匯轉入此帳戶共計
        新臺幣4,607 萬6,197 元，並依指示分別提領交付予吳
        俊良（歷次受匯轉入與提領之日期與數額及總數，請參
        附表D-11所示，並補充其差額部分嗣由呂宛玲另行交
        予吳俊良─起訴書誤載「差額為呂宛玲之獎金」）。
      依吳俊良指示，在上海商銀開立帳號為00000000000000
        號新臺幣帳戶，自98年6 月3 日起至98年12月2 日止，
        以績效獎金名義受匯轉入此帳戶共計新臺幣2,082 萬
        6,990 元，並依指示分別提領交付予吳俊良（歷次受匯
        轉入與提領之日期與數額及總數，請參附表D-11所示
        ，並補充其差額部分嗣由呂宛玲另行交予吳俊良─起訴
        書誤載「差額為呂宛玲之獎金」）。
    10.陳盈蓁部分：
      原開立在大眾銀行、帳號為000000000000號，以及開立
        在彰化銀行、帳號為00000000000000號薪資帳戶，自97
        年1 月30日起至98年9 月29日止，以績效獎金名義受匯
        轉入此帳戶共計新臺幣1,887 萬6,624 元，並依指示分
        別提領交付予吳俊良（歷次受匯轉入與提領之日期與數
        額及總數，請參附表D-12所示，並補充其差額部分嗣
        由陳盈蓁另行交予吳俊良─起訴書誤載「差額為陳盈蓁
        之獎金」）。
      依吳俊良指示，在上海商銀開立帳號為00000000000000
        號新臺幣帳戶，自98年6 月3 日起至98年12月2 日止，
        以績效獎金名義受匯轉入此帳戶共計新臺幣2,074 萬
        3,870 元，並依指示分別提領交付予吳俊良（歷次受匯
        轉入與提領之日期與數額及總數，請參附表D-12所示
        ，並補充其差額部分嗣由陳盈蓁另行交予吳俊良─起訴
        書誤載「差額為陳盈蓁之獎金」）。
    11.徐玉蓮部分：
      原開立在大眾銀行、帳號為000000000000號薪資帳戶，
        自96年10月5 日起至98年9 月30日止，以績效獎金名義
        受匯轉入此帳戶共計新臺幣1,694 萬0,904 元，並依指
        示分別提領交付予吳俊良（歷次受匯轉入與提領之日期
        與數額及總數，請參附表D-13所示，並補充其差額部
        分嗣由徐玉蓮另行交予吳俊良─起訴書誤載「差額為徐
        玉蓮之獎金」）。
      依吳俊良指示，在上海商銀開立帳號為00000000000000
        號新臺幣帳戶，自98年4 月15日起至98年12月30日止，
        以績效獎金名義受匯轉入此帳戶共計新臺幣3,038 萬1,
        244 元，並依指示分別提領交付予吳俊良（歷次受匯轉
        入與提領日期與數額及總數，請參附表D-13所示，並
        補充其差額部分嗣由徐玉蓮另行交予吳俊良─起訴書誤
        載「差額為徐玉蓮之獎金」）。
      依吳俊良指示，在安泰商銀開立帳號為000000000000號
        新臺幣帳戶，自97年12月24日起至98年3 月6 日止，以
        績效獎金名義受匯轉入此帳戶共計新臺幣584 萬8,347
        元（起訴書誤載為新臺幣588 萬8,347 元），並依指示
        分別提領交付予吳俊良（歷次受匯轉入與提領之日期與
        數額及總數，請參附表D-13所示，並補充其差額部分
        嗣由徐玉蓮另行交予吳俊良─起訴書誤載「差額為徐玉
        蓮之獎金」）。
    12.賴傑美部分：
        以原開立在大眾銀行、帳號為000000000000號薪資帳戶
        ，自97年2 月26日起至97年5 月26日止，以績效獎金名
        義受匯轉入此帳戶共計新臺幣340 萬1,146 元，並依指
        示分別提領交付予吳俊良（歷次受匯轉入與提領之日期
        與數額及總數，請參附表D-14所示，並補充其差額部
        分嗣由賴傑美另行交予吳俊良─起訴書誤載「差額為賴
        傑美之獎金」）。
    13.吳淑華部分：
        以原開立在大眾銀行、帳號000000000000號（帳號後更
        改為000000000000號）薪資帳戶，自95年3 月8 日起至
        98年5 月25日止，以績效獎金名義受匯轉入此帳戶共計
        新臺幣1,875 萬0,993 元，並依指示分別提領交付予吳
        俊良（歷次受匯轉入與提領之日期與數額及總數，請參
        附表D-15所示，並補充98年5 月26月另提領49萬5,90
        0 元交予吳俊良，此附表所示差額部分嗣由吳淑華另行
        交予吳俊良─起訴書誤載「差額為吳淑華之獎金」）。
三、嗣於99年2 月10日、同年5 月13日，檢察官循線指揮法務部
    調查局人員分別前往臺北縣三重市○○路○ 段609 巷4 號9
    樓之2 、同號8 樓之4 、臺北市○○區○○街34號7 樓之1
    、同市○○○路○ 段9 之1 號、同市○○○路○ 段178 號等
    處搜索，並扣得如附件二所示之物後，始查悉吳淑娟等13人
    涉有上情。
四、案經國泰世華商銀依洗錢防制法第8 條向法務部調查局洗錢
    防制中心申報疑似洗錢交易，由該中心分析情資後轉由法務
    部調查局臺北市調查處移送臺灣板橋地方法院檢察署檢察官
    ，暨行政院金融監督管理委員會告發及協益電子公司、協益
    威京公司、協隆威京公司訴請同署檢察官偵查起訴。
    理  由
一、按本件被告吳淑娟、江慧群、李美娟、楊雅晴、沈雅惠、陳
    玉鳳、吳小蘭、曾芳儀、呂宛玲、陳盈蓁、徐玉蓮、賴傑美
    、吳淑華等13人所犯為死刑、無期徒刑、最輕本刑為3 年以
    上有期徒刑以外之罪，彼等於準備程序進行中均先就被訴事
    實為有罪之陳述，經告知簡式審判程序之旨，並聽取公訴人
    、被告、辯護人之意見後，本院合議庭認宜由受命法官獨任
    進行簡式審判程序，爰依刑事訴訟法第273 條之1 第1 項規
    定，裁定進行簡式審判程序，合先敘明。
二、上揭事實，業據被告江慧群、吳淑娟、吳小蘭、李美娟、沈
    雅惠、陳玉鳳、楊雅晴、呂宛玲、徐玉蓮、陳盈蓁、曾芳儀
    、賴傑美、吳淑華於偵查中、本院準備程序中及審理時坦承
    不諱，互核相符，並與同案被告吳俊良、張惠金、王霖凰於
    偵查中、本院準備程序中及審理時供述之情節相符，復經證
    人即協益電子公司財務報告查簽會計師陳昭鋒、協益電子公
    司前總經理楊宗憲、協益電子公司前董事長林永棋、協益電
    子公司員工王美於偵查中證述無訛，且有如附件一所示之
    各該書證可資佐證，堪認被告江慧群、吳淑娟、吳小蘭、李
    美娟、沈雅惠、陳玉鳳、楊雅晴、呂宛玲、徐玉蓮、陳盈蓁
    、曾芳儀、賴傑美、吳淑華之自白確與事實相符。至原起訴
    書犯罪事實欄就上揭事實欄二1.至13.部分，雖記載為被告江
    慧群等13人分別獲得附表D 系列所示匯入金額與領出金額間
    之差額，充作彼等「獎金」（即不法犯罪所得），且上揭事
    實欄二1.、所示重複及誤列之部分，均為被告江慧群之
    洗錢之行為云云；然被告江慧群等13人嗣已將上開差額款項
    交予被告吳俊良一節，業據被告吳俊良於本院審理時供明在
    卷（參見本院審理卷(八)第45頁背面），核與被告江慧群等13
    人於本院審理時供述之情節相符（參見本院審理卷(九)第99頁
    ）；而上揭事實欄二1.部分，於96年2 月6 日、同年6 月
    5 日各匯入之100 萬元，係協益電子公司購買年節禮卷之款
    項，為誤列之款項，業據被告江慧群及同案被告吳俊良供明
    在卷，並經告訴人公司查明無訛（參見本院審理卷(二)第196
    至197 頁），又96年1 月5 日所匯入之新臺幣120 萬5, 645
    元，則係附表D-3 帳戶內之美金款項轉入者，為重複列計
    之款項，亦據被告江慧群及同案被告吳俊良供明在卷，並有
    附件一所示關於附表D-3 及附表D- 3之交易明細表附卷
    可憑，且經本院查核無訛；另上揭事實欄二1.部分，亦係
    協益電子公司購買年節禮卷之款項，為誤列之款項，業據被
    告江慧群及同案被告吳俊良供明在卷，並經告訴人公司查明
    無訛（參見本院審理卷(二)第196 至197 頁）；從而，原起訴
    書犯罪事實欄關於上揭各該部分之記載，應有誤會，均附此
    敘明。綜上所述，本案事證已臻明確，被告江慧群、吳淑娟
    、吳小蘭、李美娟、沈雅惠、陳玉鳳、楊雅晴、呂宛玲、徐
    玉蓮、陳盈蓁、曾芳儀、賴傑美、吳淑華13人之犯行，均洵
    堪認定。
二、核被告江慧群、吳淑娟、吳小蘭、李美娟、沈雅惠、陳玉鳳
    、楊雅晴、呂宛玲、徐玉蓮、陳盈蓁、曾芳儀、賴傑美、吳
    淑華所為，均係犯洗錢防制法第11條第2 項之為他人洗錢罪
    ，彼等先後多次為他人洗錢之舉動，均分別係時間密接、手
    段相同，且持續侵害同一法益，應係基於單一犯罪決意而為
    ，為接續犯，僅分別成立單純一罪。查被告江慧群等13人在
    偵查中及本院準備程序中、審理時均自白犯罪，應分別依洗
    錢防制法第11條第5 項後段規定減輕其刑；又被告吳淑娟、
    吳小蘭、李美娟、沈雅惠、陳玉鳳、楊雅晴、吳淑華、呂宛
    玲、徐玉蓮、陳盈蓁、曾芳儀、賴傑美12人，均係同案被告
    吳俊良涉嫌違反證券交易法第171 條第2 項所定特別背信罪
    之同一刑事案件之被告，彼等均於偵查中供述與本案案情及
    正犯（即同案被告吳俊良）有重要關係之犯罪事證，因而使
    本案檢察官得以追訴正犯，復經本案承辦檢察官事先同意適
    用證人保護法第14條第1 項之減刑規定（參見臺灣板橋地方
    法院檢察署99年度偵字第12173 號偵查卷(一)第55、57、58、
    60、62、93、95、97、99、101 、103 、106 頁），應分別
    依該條項規定遞減輕其刑。爰審酌被告江慧群、吳淑娟、吳
    小蘭、李美娟、沈雅惠、陳玉鳳、楊雅晴、吳淑華、呂宛玲
    、徐玉蓮、陳盈蓁、曾芳儀、賴傑美均為告訴人協益電子公
    司之員工，竟配合同案被告吳俊良掩飾、隱匿因該等重大犯
    罪所得之款項，非但使告訴人公司等之財產權益受損，亦破
    壞告訴人協益電子公司對彼等之信賴與委任關係，惟彼等為
    上開洗錢行為時，同案被告吳俊良仍為告訴人協益電子公司
    之負責人，彼等囿於同案被告吳俊良之高權職務地位，始配
    合為上揭鉅額款項之洗錢犯行，實屬現今社會受薪階層之無
    奈，且彼等犯罪後均坦承犯行，並配合本案承辦檢察官釐清
    相關案情與事實，使本案得以順利偵結及審結，其中被告陳
    盈蓁更於案發後捐出新臺幣28萬6,000 元（起訴書誤載為26
    萬元）之善款予所信仰之宗教團體（參見本院審理卷(二)第17
    3 至175 頁），均可見彼等確有衷心悔悟之情，此外，復參
    酌彼等素行、犯罪動機、犯罪手段、所生危害、涉案範圍、
    配合偵查之程度等一切情狀，分別量處如主文所示之刑，以
    資警惕。末查被告江慧群、吳淑娟、吳小蘭、李美娟、沈雅
    惠、陳玉鳳、楊雅晴、吳淑華、呂宛玲、徐玉蓮、陳盈蓁、
    曾芳儀、賴傑美13人先前均未曾受有期徒刑以上刑之宣告，
    有臺灣高等法院被告前案紀錄表13份在卷可參，彼等因一時
    失慮致罹刑章，經此偵、審暨科刑教訓，當知所警惕，信無
    再犯之虞，本院因認上開對彼等所宣告之刑，以不執行為適
    當，爰就被告江慧群部分併予宣告緩刑3 年，其餘被告吳淑
    娟等12人部分均併予宣告緩刑2 年，用啟自新。
四、公訴意旨另以：上揭事實欄二1.、（被告江慧群部分）
    所示重複及誤列之部分，亦係被告江慧群所為之為他人洗錢
    犯行云云。惟查：上揭事實欄二1.部分，於96年2 月6 日
    、同年6 月5 日各匯入之100 萬元，係協益電子公司購買年
    節禮卷之款項，為誤列之款項，而96年1 月5 日所匯入之新
    臺幣120 萬5, 645元，則係附表D-3 帳戶內之美金款項轉
    入者，為重複列計之款項，又事實欄二1.部分，亦係協益
    電子公司購買年節禮卷之款項，為誤列之款項等節，均已如
    上述，公訴意旨認被告江慧群就此部分亦成立為他人洗錢罪
    ，自有誤會，惟公訴意旨既認此部分與原起訴論罪部分具有
    接續犯之實質上一罪關係，本院爰不另為無罪之諭知，附此
    敘明。
五、沒收部分：
  (一)如事實欄一、二1.所示各該銀行帳戶之存褶、印章、提款卡
    ，均係被告江慧群所有供其犯上開為他人洗錢罪所用之物，
    已如上述，爰均依刑法第38條第1 項第2 款規定宣告沒收。
  (二)如事實欄一、二2.所示各該銀行帳戶之存褶、印章、提款卡
    ，均係被告吳淑娟所有供其犯上開為他人洗錢罪所用之物，
    已如上述，爰均依刑法第38條第1 項第2 款規定宣告沒收。
  (三)如事實欄二3.所示各該銀行帳戶之存褶、印章、提款卡，均
    係被告李美娟所有供其犯上開為他人洗錢罪所用之物，已如
    上述，爰均依刑法第38條第1 項第2 款規定宣告沒收。
  (四)如事實欄二4.所示銀行帳戶之存褶、印章、提款卡，均係被
    告楊雅晴所有供其犯上開為他人洗錢罪所用之物，已如上述
    ，爰均依刑法第38條第1 項第2 款規定宣告沒收。
  (五)如事實欄二5.所示銀行帳戶之存褶、印章、提款卡，均係被
    告沈雅惠所有供其犯上開為他人洗錢罪所用之物，已如上述
    ，爰均依刑法第38條第1 項第2 款規定宣告沒收。
  (六)如事實欄二6.所示銀行帳戶之存褶、印章、提款卡，均係被
    告陳玉鳳所有供其犯上開為他人洗錢罪所用之物，已如上述
    ，爰均依刑法第38條第1 項第2 款規定宣告沒收。
  (七)如事實欄二7.所示各該銀行帳戶之存褶、印章、提款卡，均
    係被告吳小蘭所有供其犯上開為他人洗錢罪所用之物，已如
    上述，爰均依刑法第38條第1 項第2 款規定宣告沒收。
  (八)如事實欄二8.所示各該銀行帳戶之存褶、印章、提款卡，均
    係被告曾芳儀所有供其犯上開為他人洗錢罪所用之物，已如
    上述，爰均依刑法第38條第1 項第2 款規定宣告沒收。
  (九)如事實欄二9.所示各該銀行帳戶之存褶、印章、提款卡，均
    係被告呂宛玲所有供其犯上開為他人洗錢罪所用之物，已如
    上述，爰均依刑法第38條第1 項第2 款規定宣告沒收。
  (十)如事實欄二10.所示各該銀行帳戶之存褶、印章、提款卡，均
    係被告陳盈蓁所有供其犯上開為他人洗錢罪所用之物，已如
    上述，爰均依刑法第38條第1 項第2 款規定宣告沒收。
  (十一)如事實欄二11.所示各該銀行帳戶之存褶、印章、提款卡，均
    係被告徐玉蓮所有供其犯上開為他人洗錢罪所用之物，已如
    上述，爰均依刑法第38條第1 項第2 款規定宣告沒收。
  (十二)如事實欄二12.所示銀行帳戶之存褶、印章、提款卡，均係被
    告賴傑美所有供其犯上開為他人洗錢罪所用之物，已如上述
    ，爰均依刑法第38條第1 項第2 款規定宣告沒收。
  (十三)如事實欄二13.所示銀行帳戶之存褶、印章、提款卡，均係被
    告陳吳淑華有供其犯上開為他人洗錢罪所用之物，已如上述
    ，爰均依刑法第38條第1 項第2 款規定宣告沒收。
  (十四)本案其餘扣案物品，或非屬被告江慧群等13人所有之物，或
    非犯上揭各罪所用之物，或與本案犯罪無關連，又非屬違禁
    物或法院應義務沒收之物，本院衡酌本案情狀，認亦無宣告
    沒收之必要，爰不予宣告沒收，附此敘明。
據上論斷，應依刑事訴訟法第273 條之1 第1 項、第299 條第1
項前段，洗錢防制法第11條第2 項、第5 項後段，刑法第11條前
段、第74條第1 項第1 款、第38條第1 項第2 款，證人保護法第
14條第1 項，判決如主文。
本案經檢察官朱俊銘到庭執行職務。
中    華    民    國  100     年    8     月    31    日
                  刑事第二庭  法  官  王屏夏
上列正本證明與原本無異。
如不服本判決，應於判決送達後10日內敘明上訴理由，向本院提
出上訴狀 (應附繕本) ，上訴於臺灣高等法院。其未敘述上訴理
由者，應於上訴期間屆滿後20日內向本院補提理由書「切勿逕送
上級法院」。
                              書記官  林進煌
中    華    民    國   100    年    8     月    31    日
附錄本案論罪科刑法條全文：
洗錢防制法第11條
有第 2 條第 1 款之洗錢行為者，處 5 年以下有期徒刑，得併
科新臺幣 3 百萬元以下罰金。
有第 2 條第 2 款之洗錢行為者，處 7 年以下有期徒刑，得併
科新臺幣 5 百萬元以下罰金。
收集、提供財物或財產上利益，供自己或他人實行下列犯罪之一
，而恐嚇公眾或脅迫政府、外國政府、機構或國際組織者，處
1 年以上7 年以下有期徒刑，得併科新臺幣1 千萬元以下罰金：
一、刑法第 173 條第 1 項、第 3 項、第 176 條準用第 173
    條第 1 項、第 3 項、第 178 條第 1 項、第 3 項、第
    183 條第 1 項、第 4 項、第 184 條第 1 項、第 2 項、
    第 5 項、第 185 條、第 185 條之 1 第 1 項至第 5 項、
    第 185 條之 2 、第 186 條之 1 第 1 項、第 2 項、第
    4 項、第187 條之1 、第187 條之2 第1 項、第2 項、第4
    項、第187 條之3 、第188 條、第190 條第1 項、第2 項、
    第4 項、第190 條之1 第1 項至第3 項、第191 條之1 、第
    192 條第2 項、第271 條第1 項、第2 項、第278 條、第
    302 條、第347 條第1 項至第3 項、第348 條、第348 條之
    1 之罪。
二、槍砲彈藥刀械管制條例第 7 條之罪。
三、民用航空法第 100 條之罪。
法人之代表人、法人或自然人之代理人、受雇人或其他從業人員
，因執行業務犯前三項之罪者，除處罰行為人外，對該法人或自
然人並科以各該項所定之罰金。但法人之代表人或自然人對於犯
罪之發生，已盡力監督或為防止行為者，不在此限。
犯前四項之罪，於犯罪後六個月內自首者，免除其刑；逾六個月
者，減輕或免除其刑；在偵查或審判中自白者，減輕其刑。
第 1 項至第 3 項之罪，於中華民國人民在中華民國領域外犯罪
者，適用之。
附表一：
１、被告江慧群所有如事實欄一、二1.所示各該銀行帳戶之存褶
    、印章、提款卡。
２、被告吳淑娟所有如事實欄一、二2.所示各該銀行帳戶之存褶
    、印章、提款卡。
３、被告李美娟所有如事實欄二3.所示各該銀行帳戶之存褶、印
    章、提款卡。
４、被告楊雅晴所有如事實欄二4.所示銀行帳戶之存褶、印章、
    提款卡。
５、被告陳玉鳳所有如事實欄二6.所示銀行帳戶之存褶、印章、
    提款卡。
６、被告吳小蘭所有如事實欄二7.所示各該銀行帳戶之存褶、印
    章、提款卡。
７、被告沈雅惠所有如事實欄二5.所示銀行帳戶之存褶、印章、
    提款卡。
８、被告曾芳儀所有如事實欄二8.所示各該銀行帳戶之存褶、印
    章、提款卡。
９、被告呂宛玲所有如事實欄二9.所示各該銀行帳戶之存褶、印
    章、提款卡。
１０、被告陳盈蓁所有如事實欄二10.所示各該銀行帳戶之存褶、印
    章、提款卡。
、被告徐玉蓮所有如事實欄二11.所示各該銀行帳戶之存褶、印
    章、提款卡。
、被告賴傑美所有如事實欄二12.所示各該銀行帳戶之存褶、印
    章、提款卡。
、被告吳淑華所有如事實欄二13.所示各該銀行帳戶之存褶、印
    章、提款卡。
────────以下空白────────────────